【裁判字號】    89,簡上,159
【裁判日期】    900105
【裁判案由】    賭博
【裁判全文】
臺灣板橋地方法院刑事判決                        八十九年度簡上字第一五九號
    上 訴 人即
    被      告  甲○○○
                丙○○
右列上訴人等因賭博案件，不服本院板橋簡易庭八十九年度板簡字第四七四號，中華
民國八十九年六月二十六日第一審判決（聲請簡易判決處刑書：臺灣板橋地方法院檢
察署八十八年度偵字第二六二五九號）提起上訴，本院第二審合議庭判決如左：
    主  文
上訴駁回。
    事實及理由
一、本案經本院審理結果，認第一審簡易判決以被告甲○○○、丙○○共同連續意圖
    營利，聚眾賭博，各處有期徒刑五月，如易科罰金，以三百元折算一日，認事用
    法及量刑均無不當，應予維持，並引用第一審判決書記載之事實、證據及理由（
    如附件）。
二、被告即上訴人甲○○○、丙○○上訴意旨略以：被告丙○○並未參與經營六合彩
    賭博行為，被告甲○○○則係因罹患左側腎臟血管肌肉脂肪腫瘤，平日無法工作
    ，始為他人調牌簽賭六合彩，犯罪情狀顯堪憫恕，且原審量刑過重，失之嚴苛云
    云。
三、經查：被告丙○○雖迭於警訊、偵查及本院審理時矢口否認有參與經營六合彩賭
    博行為，惟扣案帳單中之其中一張即係被告甲○○○（被告丙○○之妻）委請被
    告丙○○記載他人寄簽六合彩所積欠之款項一節，業據被告甲○○○於警訊時供
    明在卷，且本件查獲之際，經警檢視被告丙○○之帳戶存褶，發現每週二、四六
    合彩開獎日均有大筆資金進出情形，同時於被告二人平日起居之主臥室內查扣傳
    真機、簽單及帳單等物，嗣至派出所後，被告二人於製作警訊筆錄前均向承辦警
    員陳稱彼等確有為他人調牌簽賭六合彩之情事等節，業據證人即執行本件查緝任
    務之原臺北縣警察局樹林分局刑事組偵查員乙○○於本院調查時到庭結證屬實，
    是被告丙○○既曾為其妻即被告丙○○記載他人寄簽六合彩所積欠款項之帳單，
    其帳戶內每逢六合彩開獎日又均有大筆資金進出情形，而扣案之傳真機、簽單及
    帳單等供經營六合彩賭博所用之物，復均於其平日起居之主臥室內為警發現查扣
    ，足見其確參與經營六合彩賭博行為，殆無疑問，參諸被告丙○○於警訊時亦供
    稱扣案之帳單中有「安家」委其代簽六合彩之欠款紀錄，簽賭單則係其與他人討
    論六合彩賭博事宜時記載者等語，益徵其辯稱並未參與經營六合彩賭博行為云云
    ，純屬事後卸責之詞，要無足採。次被告甲○○○罹患左側腎臟血管肌肉脂肪腫
    瘤，固據其提出診斷證明書一份在卷足憑，惟其夫即被告丙○○係於易紅企業有
    限公司擔任技術工一職，業據被告丙○○提出服務證明書一份在卷可查，是被告
    甲○○○之夫既有正當工作及收入來源，縱令其罹患上開疾病導致平日無法工作
    ，亦難認其有何非經營六合彩賭博無法維持基本家庭生計之情事，其上訴主張犯
    罪情狀顯堪憫恕云云，殊不足採。末關於刑之量定，係實體法上賦予法院得為自
    為違法，本件原審係審酌被告二人連續意圖營利聚眾賭博，助長社會賭博投機歪
    風，危害社會治安非輕，且經營六合彩賭博期間長達十月之久，犯罪所得利益甚
    鉅，並參酌彼等犯罪手段、情節及犯罪後態度等一切情狀，始量處如上開所示之
    刑，經核其刑之量定並無不當，亦無何等嚴苛之處，被告二人上訴主張原審量刑
    過重云云，顯屬無據。綜上所述，上訴人即被告二人上訴意旨所執各節，均顯無
    理由，自應予駁回。
據上論斷，應依刑事訴訟法第四百五十五條之一第一項、第三項、第三百六十八條、
第三百七十三條，判決如主文。
本案經檢察官許智評到庭執行職務
中      華      民      國       九十       年     一     月     五     日
                                      審判長法  官  梁宏哲
                                            法  官  高玉舜
                                            法  官  王屏夏
右正本證明與原本無異。
本判決不得上訴。
                                            書記官  楊璧華
中      華      民      國       九十       年     一     月     五     日
附錄本案論罪科刑法條全文：
刑法第二百六十六條：
在公共場所或公眾得出入之場所賭博財物者，處一千元以下罰金，但以供人暫時娛樂
之物為賭博者，不在此限。（罰金數額已依罰金罰鍰提高標準條例提高為十倍）
當場賭博之器具與在賭檯或兌換籌碼處之財物，不問屬於犯人與否，沒收之。
刑法第二百六十八條：
意圖營利，供給賭博場所或聚眾賭博者，處三年以下有期徒刑，得併科三千元以下罰
金。


司法院資訊處製作；財團法人民間司法改革基金會備份。
